台灣基隆地方法院刑事判決　　　　　　　　　　　　　九十一年度訴字第二八號
　　公　訴　人　臺灣基隆地方法院檢察署檢察官
　　被　　　告　甲○○
右列被告因毒品危害防制條例案件，經檢察官提起公訴（九十一年度偵字第二六四號
），本院判決如左：
    主  文
甲○○連續轉讓第一級毒品，處有期徒刑參年。
扣案第一級毒品海洛因伍大包、伍小包（淨重合計拾‧貳參公克）應沒收銷燬。
    事  實
一、甲○○於民國六十六年間因施用毒品違反肅清煙毒條例案件，經台灣台北地方法
    院判處有期徒刑四年確定，入監執行後，於七十年十一月十八日假釋出獄，又於
    七十一年犯肅清煙毒條例之販賣運輸毒品及施用毒品罪，經判處有期徒刑共十八
    年確定，因此前揭假釋經撤銷，而自七十一年十二月二十一日入監執行殘刑二年
    九月六日，並接續執行十八年之有期徒刑，指揮書執行完畢日期為八十九年三月
    三十一日，其間七十七年間假釋出獄，歷經七十七年、八十年減刑後，並於八十
    一年因再犯施用毒品犯行，而被撤銷假釋，於八十一年十月七日入監執行，其殘
    刑之指揮書執行完畢日期為八十六年三月二十五日，並接續執行八十一年間施用
    毒品經法院判處確定之三年四月有期徒刑，應執行至八十九年七月二十五日，惟
    其在於八十三年間假釋出獄，復犯違反肅清煙毒條例之罪，再遭判決有期徒刑三
    年四月確定，八十五年因竊盜案件判刑八月確定，八十四年九月十四日入監執行
    ，指揮書記載執行完畢日期為九十四年一月二十日，九十年三月間則再度假釋出
    獄，目前仍在假釋保護管束期間。
二、甲○○明知海洛因為毒品危害防制條例第二條第二項第一款所列之第一級毒品，
    竟基於概括犯意，於九十年十二月（起訴書誤載為十月底，應予更正）起至九十
    一年一月二十四日上午止，分別在台北縣金山鄉頂寮附近乙○○之住處、基隆市
    ○○○路三十三號五樓丙○○之住處等處，於住在乙○○、丙○○住處時，無償
    轉讓第一級毒品海洛因與乙○○、丙○○施用，轉讓與乙○○大約六、七次，轉
    讓與丙○○大約八次。嗣於九十一年一月二十四日上午十一時許，經警在基隆市
    ○○○路三三號前，查獲甲○○持有第一級毒品海洛因五大包、五小包（淨重合
    計十‧二三公克）而查獲上情。
三、案經基隆市警察局第一分局報請臺灣基隆地方法院檢察署檢察官偵查起訴。
    理  由
一、訊據被告甲○○對前揭犯罪事實坦承不諱，核與證人丙○○於偵查、審理中供述
    相符，而證人乙○○雖於警訊、偵查中證述曾向被告購買十多次海洛因，是以被
    告確實有交付第一級毒品海洛因與乙○○之事實，與被告自白尚屬相符，而證人
    所稱係以金錢購買，則經被告否認，且證人對於交付金錢之地點、方式，及購買
    海洛因之重量並未詳細陳述，其所述係以金錢購買得來之陳述，要難遽信為真，
    ，並有扣案海洛因五大包、五小包（淨重合計十‧二三公克），業經送請法務部
    調查局鑑定確屬第一級毒品海洛因，有鑑定報告書一紙在卷足參，是以被告辯稱
    係無償轉讓海洛因與乙○○、丙○○，應堪採信，是被告犯罪之事證明確，其犯
    行應堪認定。
二、查海洛因為毒品危害防制條例第二條第二項第一款所列之第一級毒品，則核被告
    甲○○未收取對價，交付海洛因與他人施用之行為，係犯毒品危害防制條例第八
    條第一項之轉讓第一級毒品罪。其轉讓第一級毒品前後之持有第一級毒品行為為
    高度之轉讓毒品行為吸收，不另論罪。核被告所為十多次轉讓第一級毒品行為，
  時間緊接，所犯罪名相同，顯係出於概括之犯意為之，為連續犯，爰依刑法第五
    十六條之規定以一罪論，並加重其刑。審酌被告本身沈溺毒品，自六十年間多次
    因違反肅清煙毒條例案件，遭判處重刑，未見悔改，又提供毒品予他人，擴大毒
    品之危害，惟犯後坦承犯行，並參酌其犯罪相關之一切情狀，量處如主文所示之
    刑，以示儆懲。扣案第一級毒品海洛因五大包、五小包（淨重合計十‧二三公克
    ）為違禁物，依法應諭知沒收。另扣案第二級毒品安非他命，與本案轉讓第一級
    毒品之犯行，並無關連，而沒收乃從屬於主刑宣告之從刑，故扣案安非他命應由
    公訴人另行依法處理，本院不得併予宣告沒收，附此敘明。末以扣案新台幣（下
    同）八百元，被告辯稱並非販賣或轉讓海洛因所得之財物，復查無其他證據足以
    認定該八百元為犯罪所得之財物，因此亦不宣告沒收，併予敘明。
三、據上論斷，應依刑事訴訟法第二百九十九條第一項、毒品危害防制條例第八條第
    一項、第十八條第一項，刑法第十一條、第五十六條，判決如主文。
本案經檢察官吳佳齡到庭執行職務
中      華      民      國    九十一    年      五      月      九      日
            台灣基隆地方法院刑事第二庭
                                            法    官    王  翠  芬
右正本證明與原本無異。
對於本件判決如有不服，應於收受送達後十日內，向本院提出上訴書狀，上訴於臺灣
高等法院，並按他造當事人之人數附具繕本。
                                            書 記 官    明  祖  斌
中      華      民      國    九十一    年      五      月      十三    日
附錄論罪法條
違反毒品危害防制條例第八條第一項：
一　轉讓第一級毒品者，處一年以上七年以下有期徒刑，得併科新臺幣一百萬元以下
　　罰金。
